【裁判字號】    98,抗,457
【裁判日期】    980323
【裁判案由】    給付買賣價金
【裁判全文】
臺灣高等法院民事裁定                   98年度抗字第457號
抗  告  人  大享容器工業股份有限公司
                        111.
法定代理人  甲○○○
相  對  人  亞汰實業有限公司
法定代理人  乙○○
上列當事人間給付買賣價金事件，對於中華民國98年2月11日臺
灣新竹地方法院97年度訴字第822號所為裁定提起抗告，本院裁
定如下：
    主  文
原裁定廢棄，發回臺灣新竹地方法院。
    理  由
一、原裁定意旨略以：「被告（即本件之相對人）所在地係在臺
    中市北屯區○○○街122巷4之2號，原告（ 即本件之抗告人
    ）陳明兩造間之買賣契約並未約定契約履行地，且兩造先前
    付款票據之付款地亦在臺中市，故本件無民事訴訟法第12條
    之適用。依民事訴訟第1條第1項之規定，應由臺灣臺中地方
    法院管轄。原告向無管轄權之本院起訴，顯係違誤，應將本
    件移送於臺灣臺中地方法院。」等語。
二、抗告人意旨略以：「依訂購單所示，抗告人之債務履行地為
    甲芝公司，且相對人須向抗告人支付二成定金，足見相對人
    之付款義務係在抗告人公司，而抗告人公司所在地在新竹縣
    ，故本件貨款價金之履行地應在臺灣新竹地方法院，因此原
    法院對本件訴訟有管轄權。又相對人雖係以彰化銀行台中水
    南分公司支票支付價金，但相對人係將系爭支票直接向抗告
    人公司為支付，故相對人之付款地仍在新竹縣，原法院以支
    票銀行所在地為債務履行地，顯有誤會，爰求廢棄原裁定。
    」。
三、按「因契約涉訟者，如經當事人定有債務履行地，得由該履
    行地之法院管轄。」民事訴訟法第12條定有明文。又雙務契
    約當事人互負之債務，非在同一法院管轄區域以內者，各該
    債務履行地之法院俱有管轄權（參照吳明軒著民事訴訟法上
    冊第57頁，96年9月修訂七版）。
四、經查，抗告人於原法院起訴主張， 相對人於97年4月間向抗
    告人訂製玻璃瓶，抗告人均依約交貨，詎相對人拒不支付餘
    款新臺幣996,104元，爰依民法第367條訴請相對人如數給付
    等語（見原法院卷第3-4頁起訴狀）， 抗告人並提出相對人
    亞汰實業有限公司訂購單記載：「1、……交貨地點： 甲芝
    公司，2、付款：2成訂金，8成14天現金票（ 台中彰化銀行
    水南分行甲存帳號00000000000000）」（ 見原法院卷第6頁
    ），足見抗告人與相對人訂立之玻璃瓶買賣契約，抗告人負
    有交付貨物之義務，相對人有給付貨款之義務，屬雙務契約
    ，且系爭訂購單亦清楚記載「交貨地點」、「付款方式」，
    而該「交貨地點」及「付款方式」均為系爭買賣契約之履行
    地，若兩者非在同一法院管轄區域以內，各該債務履行地之
    法院俱有管轄權。惟該交貨地點甲芝公司究位於何處？訂金
    及現金票約定於何處交付？由何法院管轄？均有所不明，原
    法院未先予查明，逕以票據之付款地在臺中市，而將本件移
    送於臺灣臺中地方法院，顯有不當。抗告意旨指摘原裁定不
    當，求予廢棄，為有理由，應由本院將原裁定廢棄，發回原
    法院查明後更為裁定。
五、據上論結，本件抗告為有理由，爰裁定如主文。
中    華    民    國    98    年    3     月    23    日
                    民事第十庭
                        審判長法  官  黃豐澤
                              法  官  吳謀焰
                              法  官  蕭艿菁
正本係照原本作成。
不得再抗告。
中    華    民    國    98    年    3     月    23    日
                              書記官  王秀雲


司法院資訊處製作；財團法人民間司法改革基金會備份。
